# 应收票据保证金现金流量项目怎么填写

提问人：cjzhangyong 时间：2012-02-19 20:14:11
开银行承兑汇票存入一定的保证金，借：其他货币资金 贷：银行存款，这里现金流要填写吗？要的话记入那个现金流项目。保证金需要存 6 个月

回答人：chenyiwei
这部分保证金已被冻结，不能随时用于支付，所以不属于现金流量表中的现金。这与冻结期限是否在三个月内无关。 如果票据到期后直接动用保证金支付票据款的，则支付时按照用途计入对应的现金流量表项目，如“购买商品、接受劳务支付的现金”、“购建固定资产、无形资产和其他长期资产支付的现金”等；如果票据到期后以另外来源的现金支付票据款，原保证金退回的，则保证金的收取和支付均作为其他筹资活动。

提问人：pushuka2 时间：2012-09-11 22:50:59
回复 chenyiwei 的帖子
窃以为定向支付也是一种支付，票据保证金可以用于支付票据产生的负债义务，因此属于现金。且准则讲解也将全部其他货币资金均纳入“现金”的范围，不知妥否？

回答人：chenyiwei
不恰当。现金的定义要求可随时不受限制地用于不特定的支付用途。

提问人：卢龙小先生 时间：2016-02-17 08:05:47
请教陈版：银行承兑汇票的保证金需要向 “一年以内的企业有能力且承诺持有至到期的定期存款”一样列报在“其他非流动资产”吗？原理？谢谢

回答人：chenyiwei
习惯上列报在“其他货币资金”中，但在附注中披露其所有权受到限制。